---
title: "Homework_A/B testing - проблема подглядывания"
author: "Oksana Laputskaya"
date: '13 декабря 2019 г '
output: html_document
---

```{r setup, include=FALSE}
knitr::opts_chunk$set(echo = TRUE)
```

## Homework until 21.12.19

* Для иллюстрации проблемы подглядывания сэмулируйте 2 биномиальных распределения, задайте произвольный уровень значимости, планируемый размер числа наблюдений и минимально обнаруживаемый эффект. 

* Предполагая, что во время нашего тестирования в каждый момент времени мы получаем определенные значения для групп A и B, постройте график, иллюстрирующий проблему подглядывания. 

* На графике должны быть отображены точки, когда можно обнаружить один из вариантов лучше другого, при этом планируемое число наблюдений еще не достигнуто.

* Сделайте выводы.

```{r libraries_load, message=FALSE, warning=FALSE}
required_packages <- c(
  'broom', 'dplyr', 'ggplot2'
)
if (!all(required_packages %in% installed.packages())) {
  install.packages(setdiff(required_packages, installed.packages()))
}

library(broom)
library(dplyr)
library(ggplot2)
```

```{r peeking_simulation}
N <- 200 # Для обеих групп
p <- .3  # Для обеих групп
set.seed(191222)
A <- sample(c(FALSE, TRUE), size = N, replace = TRUE, prob = c(1-p, p))
B <- sample(c(FALSE, TRUE), size = N, replace = TRUE, prob = c(1-p, p))

c(mean(A), mean(B))
```