---
title: "hw_1_3"
author: "Andrej Pawluczenko"
date: "12.08.2019"
output: html_document
---

### Логические сравнения значений

1. Создайте сэмпл длиной в 10 элементов из встроенного в R вектора `month.name` и запишите в вектор `vec5`. Замените в векторе `vec5` 3 значение на `NA`, а пятое - на `""` (пустое значение). Выведите на печать вектор `vec5`.

```{r}
set.seed(1111)
vec5 <- sample(month.name, 10)
vec5[3] <- NA
vec5[5] <- ''
print(vec5)
```

2. Напишите выражение, в котором используются логические сравнения (одно или несколько) и которое возвращает: только непропущенные значения вектора `vec5`; только непустые значения вектора `vec5`; только непустые и непропущенные значения вектора `vec5`.

```{r}
vec5[!is.na(vec5)]
vec5[vec5 != '']
vec5[(!is.na(vec5)) & (vec5 != '')] # Перестраховка: ставлю выражения в скобки
```

### Сравнение векторов

3. Создайте вектор `vec6 <- c('a', 'd', 'e', 'k')` и `vec7 <- c('a', 'g', 'd', 'k')`. Сравните вектор `vec6` с значением 'd' с помощью выражения `==`. Попробуйте вместо `==` использовать `=`. Понимаете ли вы, почему возникает ошибка?

```{r}
vec6 <- c('a', 'd', 'e', 'k')
vec7 <- c('a', 'g', 'd', 'k')
vec6 == 'd'
# vec6 = 'd'
```

*При использовании оператора* `=` *происходит не сравнение значений, а назначение вектору* `vec6` *значения 'd', так как* `=` *это оператор назначения.*

4. Попробуйте сравнить вектор `vec6` с вектором c('d', 'e'). Понимаете ли вы, почему произошла ошибка? Попробуйте сравнить вектор `vec6` и вектор `vec7`. Почему это работает? Можно ли утверждать, что `vec6` и `vec7` имеют только два общих элемента?

```{r}
vec6 == c('d', 'e')
vec6 == vec7
```
*В первом случае сравнение не выявило совпадающих элементов в векторах из-за того, что сравнение (как и другие операции) между веторами проводятся поэлементно и подразумевают, что векторы равной длины. Если один из них короче, но не единичный, то он рециркулируется столько раз, сколько нужно, чтобы сравняться длиной со вторым вектором. Здесь вектор ('a', 'd', 'e', 'k') фактически сопоставляется с вектором ('d', 'e', 'd', 'e'), в результате ни один элемент первого вектора не равен соответствующему элементу второго.*

*Во втором случае векторы тоже сравниваются поэлементно, и такое сравнение не дает предстваления о количестве общих элементов в двух векторах если рассматривать их не как упорядоченные. Соответственно, нельзя утверждать, что* `vec6` *и* `vec7` *имеют ровно два общих элемента.*

5. С помощью функции `which()` определите номер элемента `vec6`, на котором стоит `'d'`. Аналогично для вектора `vec7`. Проверьте, что элементы векторов по этим номерам правда совпадают.

```{r}
which(vec6 == 'd') # 2
which(vec7 == 'd') # 3
vec6[2] == vec7[3] # Истина
```

6. Воспользуйтесь оператором `%in%`, чтобы проверить, все ли элементы вектора `vec6` входят в вектор `vec7`. Какого типа будет результат проверки, и какой длины? Почему?

```{r}
all(vec6 %in% vec7)
```
*Результат — Одно значение (*`FALSE`*), потому что функция* `all` *преобразует поэлементный логический тест* `%in%` *в тест на общность значений переданного ей логического вектора.*

7. Извлеките те элементы вектора `vec6`, которые входят в вектор `vec7`. Извлеките те элементы вектора `vec6`, которые не входят в вектор `vec7` (подумайте, как корректно указать отрицание).

```{r}
vec6[vec6 %in% vec7]
vec6[!(vec6 %in% vec7)]
```


### Логические ветвления

8. Выполните выражение `ifelse(3 != 4, "true", "wrong")`. Понимаете ли вы, как работает функция `ifelse()`? Поэкспериментируйте с разными вариантами логических проверок в `ifelse()`, и попробуйте объяснить результаты:

 - вместо 3 подставьте разные числа от 2 до 5;

 - попробуйте вместо логического выражения поставить `vec6 == 'd'`;
 
 - попробуйте вместо логического выражения поставить `vec6 == c('d', 'e')`;
 
 - попробуйте вместо логического выражения поставить `vec6 == vec7`;
 
 - попробуйте вместо логического выражения поставить `vec6 %in% vec7`;
 
 - попробуйте вместо логического выражения поставить `is.na(vec5)`.

```{r}
ifelse(3 != 4, 'true', 'wrong')
ifelse(2:5 != 4, 'true', 'wrong')
ifelse(vec6 == 'd', 'd', 'not d')
ifelse(vec6 == c('d', 'e'), 'match', 'no match')
ifelse(vec6 == vec7, 'match', 'mismatch')
ifelse(vec6 %in% vec7, 'found', 'not found')
ifelse(is.na(vec5), '[missing]', vec5)
```
*Функция* `ifelse()` *принимает на вход вектор и возвращает вектор той же длины, значения которого зависят от логического условия из первого аргумента функции* `ifelse()` *и заданы вторым (значение если условие истинно) и третьим (значение если условие ложно) аргументами функции.*

### Подсчет значений по логическим условиям

9. Используя функцию `sum()` подсчитайте, сколько:

 - элементов совпадает попарно в векторах `vec6` и `vec7`;
 
 - сколько элементов вектора `vec6` присутствует в векторе `vec7`;
 
 - сколько пропущенных или пустых значений в векторе `vec5`;
 
 - сколько НЕ пропущенных и НЕ пустых значений в векторе `vec5`.

```{r}
sum(vec6 == vec7)
sum(vec6 %in% vec7)
sum((is.na(vec5)) | (vec5 == ''))
sum((!is.na(vec5)) & (vec5 != ''))
```
 
### Использование циклов и apply
 
10. Установите пакедж mlbench. 
Подгрузите набор данных  `BostonHousing` и с его помощью рассчитайте медианное значение `nox` для каждого уникального значения `rad` при помощи подходящей `apply`-функции. Сделайте то же самое, используя цикл.

```{r}
if(!require('mlbench')) install.packages('mlbench')
library(mlbench)

data(BostonHousing, package = 'mlbench')
# Я бы с удовольствием назвал это 'df' или как-то так
# head(BostonHousing)
# summary(BostonHousing)
# 'rad' is index of accessibility to radial highways
# 'nox' is nitric oxides concentration (parts per 10 million)

(medianNOX_by_RAD <- sapply(
  sort(unique(BostonHousing$rad)), 
  function(x) median(BostonHousing$nox[BostonHousing$rad == x]),
  USE.NAMES = TRUE # Не работает, потому что rad — не строки
))

(u_rad <- sort(unique(BostonHousing$rad)))
medianNOX_by_RAD2 <- numeric(length(u_rad))
for(i in 1:length(u_rad)) {
  medianNOX_by_RAD2[i] <- median(
          BostonHousing$nox[BostonHousing$rad == u_rad[i]]
  )
  names(medianNOX_by_RAD2)[i] <- u_rad[i]
}
medianNOX_by_RAD2
medianNOX_by_RAD2 == medianNOX_by_RAD
```