---
title: "hw_1_5"
author: "Andrej Pawluczenko"
date: "15.08.2019"
output: html_document
---

1. Придумайте и реализуйте S3-класс для хранения типичной информации, наносимой на визитку (имя, фамилия, контакты - почта/телефон и другие, на свой выбор).

```{r}
create_businesscard <- function(
  firstname, lastname, occupation, company = NULL,
  phone, cellphone = NULL, fax = NULL, email
) {
  return(
    structure(
      list(
        firstname  = firstname,
        lastname   = lastname,
        occupation = occupation,
        company    = company,
        phone      = phone,
        cellphone  = cellphone,
        fax        = fax,
        email      = email,
        fieldnames_ru  =  c( # этот список не помешало бы сделать private
          firstname  = "ИМЯ",
          lastname   = "ФАМИЛИЯ",
          occupation = "ДОЛЖНОСТЬ",
          company    = "ОРГАНИЗАЦИЯ",
          phone      = "ТЕЛ.",
          cellphone  = "МОБ.",
          fax        = "ФАКС",
          email      = "email"
        )
      ),
      class = 'businesscard'
    )
  )
}

bc_test <- create_businesscard(
  firstname  = 'Вадим',
  lastname   = 'Бестужев',
  occupation = 'Менеджер по работе с ключевыми клиентами',
  company    = 'Вектор',
  phone      = '8 (87240) 2-09-33',
  cellphone  = '+7 969 666-11-13',
  email      = 'VBestuzhev@vector.io'
)
str(bc_test)
class(bc_test)
```

2. Напишите метод для красивого вывода содержимого объекта из первого задания в консоль. Метод можно назвать, к примеру, print. Под красивым выводом подразумевается, что каждый элемент будет выведен с соответствующей заметкой (например: к полю имя сделать вывод "ИМЯ: S3$name").

```{r}
print.businesscard <- function(bc, uppercase = NULL, fieldnames = NULL) {
  if (length(uppercase)) bc[uppercase] <- lapply(bc[uppercase], toupper)
  if (length(fieldnames)) {
    for (i in fieldnames) {
      bc[[i]] <- paste(bc$fieldnames_ru[[i]], bc[[i]], sep = ': ')
    }
  }
  padding <- sapply(bc[1:8], function(x) (48 - nchar(x)) %/% 2)
  output <- paste0("+==============================================+\n",
                if (length(bc$company)) {
                  paste0(
                    bc$company,                                 "\n",
                    paste(rep(' ', 48), collapse = ''),         "\n",
                    paste(rep(' ', 48), collapse = ''),         "\n"
                  )
                },
                paste(rep(' ', padding[['firstname']]), collapse = ''),
                bc$firstname,
                paste(rep(' ', padding[['firstname']]), collapse = ''),
                                                                "\n",
                paste(rep(' ', padding[['lastname']]), collapse = ''),
                bc$lastname,
                paste(rep(' ', padding[['lastname']]), collapse = ''),
                                                                "\n",
                paste(rep(' ', 48), collapse = ''),             "\n",
                paste(rep(' ', padding[['occupation']]), collapse = ''),
                bc$occupation,
                paste(rep(' ', padding[['occupation']]), collapse = ''),
                                                                "\n",
                "                                                \n",
                "                                                \n",
                paste(rep(' ', padding[['phone']] * 2), collapse = ''),
                bc$phone,                                       "\n",
                if (length(bc$cellphone)) {
                  paste0(
                    paste(rep(' ', padding[['cellphone']] * 2), collapse = ''),
                    bc$cellphone,                               "\n"
                  )
                },
                if (length(bc$fax)) {
                  paste0(
                    paste(rep(' ', padding[['fax']] * 2), collapse = ''),
                    bc$fax,                                     "\n"
                  )
                },
                paste(rep(' ', padding[['email']] * 2), collapse = ''),
                bc$email,                                       "\n",
                "+==============================================+\n")
  cat(output)
  return(invisible(bc))
}

print(bc_test)
print(        # Вывод с измененными параметрами
  bc_test,
  uppercase = 1:2,
  fieldnames = c('phone', 'cellphone', 'email')
)
```

3. Найдите все методы, доступные для функции `summary()` и для класса `matrix`.

```{r}
methods('summary')
methods(class = 'matrix')
```

4. Задача со звездочкой. Напишите функцию, выполняющую транслитерацию произвольного текста.

```{r}
translit <- function(text) { # Функция с циклами, по другому не получилось (((
  lat.up <- c("A","B","V","G","D","E","YO","ZH","Z","I","J","K",
              "L","M","N","O","P","R","S","T","U","F","KH","C","CH",
              "SH","SHH","''","Y","'","E'","YU","YA")
  rus.up <- c("А","Б","В","Г","Д","Е","Ё","Ж","З","И","Й","К","Л","М","Н",
              "О","П","Р","С","Т","У","Ф","Х","Ц","Ч","Ш","Щ","Ъ","Ы","Ь",
              "Э","Ю","Я")
  lat.low <- c("a","b","v","g","d","e","yo","zh","z","i","j","k","l","m","n",
               "o","p","r","s","t","u","f","kh","c","ch","sh","shh","''","y",
               "'","e'","yu","ya")
  rus.low <- c("а","б","в","г","д","е","ё","ж","з","и","й","к","л","м","н","о",
               "п","р","с","т","у","ф","х","ц","ч","ш","щ","ъ","ы","ь",
               "э","ю","я")
 transdict <- data.frame(
   rus = c(rus.up, rus.low),
   lat = c(lat.up, lat.low),
   stringsAsFactors = FALSE
 )
 transdict$ngraphs <- nchar(transdict$lat)
 transdict <- transdict[order(transdict$ngraphs, decreasing = TRUE), ]
 trans_text <- text
 if (any(sapply(c(rus.low, rus.up), function(x) grepl(x, text)))) {
   for (ltr in 1:nrow(transdict)) {
     trans_text <- gsub(transdict$rus[[ltr]], transdict$lat[[ltr]], trans_text)
   }
 } else if (any(sapply(c(lat.low, lat.up), function(x) grepl(x, text)))) {
   for (ltr in 1:nrow(transdict)) {
     trans_text <- gsub(transdict$lat[[ltr]], transdict$rus[[ltr]], trans_text)
   }
 }
 return(trans_text)
}

translit(c('KGB', 'SHazam', 'Last.fm'))
translit(
  c('Информация к размышлению','Секретное донесение','По щучьему велению')
)
```

___

Критерии оценивания: 

 * Домашнаяя работа сдана, работа содержит наработки решения (1 балл)
 * Решена 1 задача (2 балла)
 * Решена 2 задача (2 балла)
 * Решена 3 задача (1 балл)
 * Задание сдано до рекомендуемого дедлайна (2 балла)
 * Код оформлен согласно рекомендациям tidyverse (1 балл)
 * Задание сдано с 1 раза (нет необходимости в доработках) (1 балл)
 
Дополнительные баллы:
 * В 1 задаче помимо объекта класса S3 реализиван класс другого типа (S4, R6, RC) - (макс 2 балла)
 * Решена 4 задача (3 балла)
 
Задание считается выполненным, если набирается 7 баллов
 
 
