---
title: "hw_1_4"
author: "Andrej Pawluczenko"
date: "15.08.2019"
output: html_document
---

1. Создайте функцию, если аргумент датафрейм, то на экране будет выводиться название столбцов и класс данных в столбцах (напр. Variable1 is Numeric)

```{r}
describe_df <- function(data) {
  if (!is.data.frame(data)) stop('Input should be of class data.frame')
  description_matrix <- vapply(
    1:ncol(data),
    function(i) c(names(data)[[i]], class(data[[i]])),
    character(2)
  )
  description_string <- apply(
    description_matrix,
    2,
    function(x) sprintf('%s is %s', x[1], x[2])
  )
  return(description_string)
}
# describe_df(1:11) выдает ошибку
set.seed(111)
df <- data.frame(
  w = sample(1L:20L, 20, replace = TRUE),
  x = runif(20, min = 3, max = 11),
  y = factor(sample(LETTERS[1:4], 20, replace = TRUE)),
  z = as.character(
    replicate(20, paste(sample(letters, size = sample(3:6, 1)), collapse = ''))
  ),
  stringsAsFactors = FALSE
)
str(df)
describe_df(df)
describe_df(mtcars)
```

2. Напишите функцию, симулирующую работу «магического шара предсказаний». Подумайте, как параметризовать эту функцию. Напишите документацию, поясняющую ее использование.

```{r}
tell_fortune <- function(
  question = readline(prompt = 'Спросите у магического шара: '),
  method = 'kierkegaard'
) {
  # Currently the only available method is Kierkegaard
  # More methods to be implemented soon
  if (method != 'kierkegaard') method <- 'kierkegaard' # Temporary fix
  if (method == 'kierkegaard') {
    que <- strsplit(question, split = ' ')[[1]]
    que <- gsub('\\?', '', que[length(que)])
    cat(sprintf('%s — не %s, все равно будешь об этом жалеть.\n', que, que))
    # Кстати, истинное авторство фразы не установлено.
  }
}

tell_fortune("В чем смысл жизни?")
tell_fortune("Стоит ли мне переехать в Калининград?")
```

Функция `tell_fortune()` призвана симулировать работу «магического шара предсказаний» или оракула, т. е. выдавать осмысленные ответы на вопросы пользователя. Аргумент `method` позволяет выбрать метод генерации предсказаний, однако на данный момент доступен только один вариант.

`tell_fortune <- function(question = readline(prompt = 'Спросите у магического шара: '), method = 'kierkegaard')`

`question` Строка, содержащая предположительно осмысленный вопрос, информации в котором достаточно информации для интерпретации оракулом. В идеале вопрос должен подразумевать однозначный положительный или отрицательный ответ.

`method` Строка, определяющая метод генерации предсказаний. В настоящий момент доступен только метод Kierkegaard, дающий универсальный осмысленный ответ на любой вопрос. В дальнейших версиях функции предполагается добавление новых более сложных методов.

3. Напишите функцию, считывающую введенное с клавиатуры число и выводящую сообщения, является это число четным или нечетным. Попробуйте подавать на вход функции не числа. Доработайте функцию таким образом, чтобы она корректно завершала работу (без error-а) при передаче неправильного аргумента. Напишите документацию (аналогично предыдущему пункту).

```{r}
is.even <- function(x = readline(prompt = 'Введите число: '), msg = TRUE) {
  # Если на входе выражение в кавычках
  if (substr(x, 1, 1) == '"') x <- gsub('\\"', '', x)
  t1 <- ''        # Шаблоны для сообщения на консоль
  t2 <- 'четным'  # Является ли входное значение числом и каким
  y <- tryCatch(  # Если x не приводится к числу, тихо возвращаем NA
    as.numeric(x),
    warning = function(w) { # Обязательно ли error/warning должны быть функциями?
      NA
    }
  )
  res <- y %% 2 == 0
  if (is.na(res)) {
    t1 <- 'не'
    t2 <- ''
  } else if (!res) {
    t2 <- paste('не', t2, sep = '')
  }
  if (msg) {
    # Избавление от некрасивых лишних пробелов
    print(gsub('\\s{2,}', ' ', sprintf('%s %s является %s числом', x, t1, t2)))
    # Теперь просто люблю sprintf()
  }
  return(res)
}
is.even(24)
is.even(111)
is.even("13")
is.even("борода")
```

Функция `is.even()` преобразует введенное пользователем с клавиатуры значение в число и проверяет, является ли оно четным. Если преобразовать исходное значение в число невозможно, возвращается `NA` без предупреждений. При необходимости функция печатает на консоли сообщение на русском языке о результатах проверки.

`is.even(x = readline(prompt = 'Введите число: '), msg = TRUE)`

`x` Значение, вводимое пользователем. По возможности преобразуется в число.

`msg` Логическое значение. Определяет, выводить ли на консоль текстовое сообщение о результатах проверки. По умолчанию `TRUE`.

4. Базовая фунция R `summary()` вычисляет описательные статистики для столбцов таблицы - например, `summary(mtcars)`. Эта функция работает также со списками таблиц (попробуйте выполнить `summary(list(iris, mtcars))`), но результат может показаться неожиданным. Напишите функцию `summary_list()`, которая выполняет для каждой таблицы в передаваемом в качестве аргумента списке те же вычисления, что и `summary()` для отдельно взятой таблицы.

```{r}
summary_list <- function(l, ...) {
  if (!is.list(l) | is.data.frame(l)) stop('Input should be a list of tables')
  lapply(l, summary, ...)
}
# summary_list(df) returns an error
# summary_list(list(df, iris)) works ok
summary_list(list(df, iris, m = matrix(1:8, ncol = 2)), digits = 11)
```