---
title: "R Notebook"
output:
  html_document:
    df_print: paged
---

```{r results='hide', include=TRUE}
if(!require('pacman')) install.packages('pacman')
pacman::p_load(httr, rvest, jsonlite, tidyverse, getProxy)
```

##Текстовые и неструктурированные данные. 

1. Достать данные по расстояниям между любыми пятью городами через API. Адрес сервера 'htmlweb.ru/geo/api.php?' Должен быть отдельный GET запрос на получение id города и на получение расстояний между всеми городами попарно. 
Итоговый файл должен содержать получение id городов по названию + таблицу с расстояниями между городами.
Для кодирования названий городов можно воспользоваться **htmltools::urlEncodePath()**
Чтобы обойти счетчик действий для незарегистрированного юзера, можно воспользоваться пакетом **get_proxy()**

```{r}
cities <- c('Дербент', 'Великий Новгород', 'Псков', 'Полоцк', 'Козельск')

get_cities <- function(
  cities,
  api_key = NULL,
  sleep = 0,
  proxy = NULL
) {
  cities_df <- data.frame()
  base_url <- 'https://htmlweb.ru/geo/api.php?json'
  for (city in cities) {
    Sys.sleep(sleep)
    result <- GET(
      base_url,
      query = list(
        city_name = city,
        if (!is.null(api_key)) api_key = api_key,
        charset = 'utf-8'
      ),
      if (!is.null(proxy)) use_proxy(proxy[1], as.numeric(proxy[2]))
    )
    city_df <- content(result)
    city_df <- city_df %>%
      .[[1]] %>% # Забираем первый, самое релевантный результат поиска
      .[map_lgl(., ~ length(.) > 0)] %>%
      as_tibble() %>%
      select(id, name, country)
    cities_df <- rbind(cities_df, city_df)
  }
  return(cities_df)
}

if (!file.exists('cities5.rds')) {
  cities_df <- get_cities(cities)
  write_rds(cities_df, 'cities5.rds', compress = 'gz')
} else {
  cities_df <- read_rds('cities5.rds')
}


get_cities_distance <- function(
  id1,
  id2,
  api_key = NULL,
  sleep = 0,
  proxy = NULL
) {
  if (!is.null(proxy)) proxy <- unlist(strsplit(proxy, split = ':'))
  if (length(id1) != 1 | length(id2) != 1) {
    stop('id1 и id2 должны быть числовыми векторами длины 1')
  }
  base_url <- 'https://htmlweb.ru/geo/api.php?json'
  Sys.sleep(sleep)
  result <- GET(
    base_url,
    query = list(
      city1 = id1,
      city2 = id2,
      if (!is.null(api_key)) api_key = api_key,
      charset = 'utf-8'
    ),
    if (!is.null(proxy)) use_proxy(proxy[1], as.numeric(proxy[2]))
  )
  return(content(result)$distance)
}

distances_df <- expand.grid(id1 = cities_df$id, id2 = cities_df$id)

# Удаляем повторяющиеся пары городов
# Сортируя каждую пару по алфавиту и убирая повторяющиеся результаты сортировки
distances_df <- distances_df[!duplicated(t(apply(distances_df, 1, sort))), ]

proxy_countries <- c('RU') # , 'CA', 'DE', 'FR', 'US', 'NL')
while (!exists('proxy')) {
  # Не всегда удается получить прокси с первого раза
  try(
    proxy <- getProxy(
      country = sample(proxy_countries, 1),
      supportsHttps = TRUE,
      action = 'get'
    )
  )
}
# Добавляем расстояние
# Не знаю, как обойтись без dplyr ((( (зато можно без purrr, но зачем?)
distances_df <- distances_df %>%
  mutate(
    distance = map2_dbl( # На вход должны идти два вектора длины 1
      id1,
      id2,
      ~ if (.x == .y) {
        0
      } else {
        get_cities_distance(
          .x,
          .y,
          sleep = sample(seq(.1, 2.4, by = .1), 1),
          proxy = proxy
        )
      }
    )
  )
distances_df <- distances_df %>%
  left_join(cities_df, by = c('id1' = 'id')) %>%
  rename(city1 = name) %>%
  left_join(cities_df, by = c('id2' = 'id')) %>%
  rename(city2 = name) %>%
  select(-starts_with('country'))
knitr::kable(distances_df, )
# Вот в принципе таблица расстояний, но...
# Вот классическая матрица расстояний
distances_matrix <- distances_df %>%
  select(-starts_with('id')) %>%
  bind_rows(rename(., city2 = city1, city1 = city2)) %>%
  # Иначе будет пустой нижний треугольник матрицы, некрасиво
  filter(city1 != city2) %>%
  spread(key = city2, value = distance, fill = 0) %>%
  column_to_rownames('city1') %>%
  as.matrix() %>%
  .[upper.tri(., diag = TRUE)]
knitr::kable(distances_matrix)
```

*Задание считается выполненным, когда: *

* Прислан файл или (1 балл)
* Получены данные из API по обоим частям задания, сохранены в переменные (1 балл)
* Построена матрица расстояний

2. 
```{r}
library(httr)
library(rvest)
library(stringr)
library(dplyr)
webpage <- read_html('http://primamedia.ru')
number_html <- html_nodes(webpage, ".mp-mn-post")
number_html[13] %>% html_text()
news <- data.frame(
  header = str_extract(
    html_text(number_html, trim = TRUE),
    '^.+(?!=\\s\\d{2}\\:\\d{2}$)'
  ),
  time = str_extract(
    html_text(number_html, trim = TRUE),
    '\\d{2}\\:\\d{2}$'
  ),
  stringsAsFactors = FALSE
)
knitr::kable(news)
```

*Задание:* с помощью функций работы со строками извлеките из списка number_html все статьи и время их появления и сохраните в табличном виде

3.
```{r}
set.seed(9)
#генерируем телефонные номера
phones <- cbind(79000000000+sample(0:999999999,3,replace=F)) %>% as.data.frame()

while (!exists('proxy')) {
  # Не всегда удается получить прокси с первого раза
  try(
    proxy <- getProxy(
      country = 'RU',
      supportsHttps = TRUE,
      action = 'get'
    )
  )
}
proxy <- unlist(strsplit(proxy, split = ':'))

JSON <- GET(
  paste0("https://www.kody.su/api/v2.1/search.json?q=+",phones$V1[1],"&key=test"),
  use_proxy(proxy[1], as.numeric(proxy[2])),
  verbose()
)
xml <- GET(paste0("https://www.kody.su/api/v2.1/search.xml?q=+",phones$V1[1],"&key=test"))
xml_doc <- read_xml(xml)
flatxml<-cbind(xml_find_all(xml_doc,"//query")%>%xml_text(),xml_find_all(xml_doc,"//numbers/number/operator")%>%xml_text(),xml_find_all(xml_doc,"//numbers/number/region")%>%xml_text())

flatJSON <- fromJSON(as.character(JSON),simplifyVector = TRUE,flatten = T)

```
*Задание:* Дополните получение данных в формате JSON так, чтобы получить таблицу Номер -оператор-регион. 



