---
title: "hw_2_1"
author: "Бикмаев Руслан"
date: "03 09 2019"
output: html_document
---

```{r setup, include=FALSE}
knitr::opts_chunk$set(echo = TRUE)
```
## ДЗ 2.1 Источники данных

```{r results='hide', message=FALSE, warning=FALSE}
if(!require(pacman)) install.packages('pacman')    # Подсказано Алексеем Катиным
pacman::p_load(microbenchmark, readxl, data.table, R.utils, feather, fst)
```

### Задание

1. Для упражнения используются данные морфологического словаря, скаченного на сегодняшнем уроке и сохраненного в переменную oc3.  
[ссылка.zip](http://opencorpora.org/files/export/dict/dict.opcorpora.txt.zip)  
В случае, если данные не были сохранены, вновь скачайте данный файл (произвольным способом) загрузив данные в переменную oc3. Можно использовать изученные на занятии настройки fread. Словарь должен быть очищен от пустых, индексных строк и разделен на два столбца, первый из которых содержит слово в кириллице, второй теги.

Измерьте c помощью system.time() либо с помощью microbenchmark() скорость сохранения словаря в домашнюю директорию в виде файла (в текстовом и бинарном форматах) с помощью соответствующих функций:

writeLines()

write.csv()

data.table::fwrite()

feather::write_feather()

fst::write_fst()

Код и результаты измерений впишите в ДЗ.
При сравнении скорости с помощью microbenchmark() многократная запись объемного файла займёт продолжительное время.
Поэтому достаточно 3-х повторов.
Желательно сдать домашнее задание до 23:59 07.09.2019 г.

**Задание считается выполненным, когда:**
 * Домашняя работа сдана (1 балл)
 * Измерения проведены корректно, описание подробное (1 балл)
 * Код оформлен согласно рекомендациям tidyverse (1 балл)
 * Задание сдано до рекомендуемого дедлайна (1 балл)
 * Задание сдано с 1 попытки (1 балл)

**Минимальное количество баллов для зачета - 4**

### Решение

```{r}
# Не удается добавить к аргументу консольную команду
# Если аргумент -- это URL zip-архива
# Поэтому проще скачать и распаковать архив

if (!file.exists('dict.opcorpora.txt')) {
  if (!file.exists('dict.opcorpora.txt.zip')) {
    download.file(
      'http://opencorpora.org/files/export/dict/dict.opcorpora.txt.zip',
      destfile = 'dict.opcorpora.txt.zip'
    )
  }
  unzip('dict.opcorpora.txt.zip')
}

oc3 <- fread(
  'grep -v ^[0-9] dict.opcorpora.txt', # Сам бы никогда не догадался
  encoding = 'UTF-8',
  header = FALSE,
  sep = '\t',
  sep2 = ',',
  blank.lines.skip = TRUE,
  nThread = 3
)

# Стандартная процедура проверки
class(oc3)
dim(oc3)
names(oc3)
str(oc3, 1)
summary(oc3)
head(oc3, 20)

# Создаем функции для microbenchmark()
# Чтобы было проще вводить их в качестве аргументов и выводить в результат
writeLines.dict <- function() {
  # Если не преобразовать в текст
  # выдает ошибку: can only write character objects 
  writeLines(
    apply(oc3, 1, paste, collapse = ' '),
    'dict.opcorpora_wl.txt')
}

write.csv.dict <- function() {
  write.csv(oc3, 'dict.opcorpora.csv')
}

fwrite_2t.dict <- function() {
  # fwrite() using 2 threads
  data.table::fwrite(oc3, 'dict.opcorpora_fw.csv', nThread = 2)
}

fwrite_3t.dict <- function() {
  # fwrite() using 3 threads
  data.table::fwrite(oc3, 'dict.opcorpora_fw.csv', nThread = 3)
}

write_feather.dict <- function() {
  feather::write_feather(oc3, 'dict.opcorpora.feather')
}

write_fst.dict <- function() {
  fst::write_fst(oc3, 'dict.opcorpora.fst')
}

bm_write_dict <- microbenchmark(
  writeLines.dict(),
  write.csv.dict(),
  fwrite_2t.dict(),
  fwrite_3t.dict(),
  write_feather.dict(),
  write_fst.dict(),
  times = 3L
)
bm_write_dict

str(bm_write_dict)
# ?summary.microbenchmark # Возвращает data.frame, можно задать единицу измерения
summary(bm_write_dict, unit = 's')

# Упорядоченный вид результата microbenchmark()
# от самого быстрого к самому медленному
bm_write_dict_summary <- data.table(
  summary(bm_write_dict, unit = 's'),
  key = 'expr'
)
data.table::setorderv(
  bm_write_dict_summary,
  cols = 'median',
  order = 1L
)
bm_write_dict_summary
```

### Заключение

Самым быстрым методом записи данных в файл является `data.table::fwrite()`, причем скорость записи зависит от количества задействованных ядер процессора. Самыми медленными являются «родные» функции R: `write.csv()` и `writeLines()`.
