---
title: "ДЗ 3.5. dplyr"
author: "Катин Алексей"
date: "10 17 2019"
output: html_document
---

```{r setup, include=FALSE}
knitr::opts_chunk$set(echo = TRUE)
if(!require('pacman')) install.packages('pacman')
pacman::p_load(tidyverse, babynames, nasaweather, nycflights13)
```

1. Загрузите пакет `babynames`. Расположите имена в порядке убывания популярности для 1989 года.

```{r}
names(babynames)
str(babynames)
head(babynames)

babynames %>%
  filter(year == 1989) %>%
  arrange(desc(n)) %>%
  slice(1:20) %>%
  knitr::kable()
```

2. Загрузите пакет `nasaweather`. Для данных storms найдите ураганы (hurricanes) в 1999 году и расположите их в порядке убывания скорости ветра. При этом скорость ветра должна быть в метрах в секунду.

```{r}
names(storms)
str(storms)
head(storms)
# ?nasaweather::storms # Скорость ветра в узлах (морских милях в час)
storms %>%             # 1 узел ≈ 0,51444445 м/с
  mutate(wind_ms = wind * 0.51444445) %>%
  filter(type == 'Hurricane' & year == 1999) %>%
  arrange(desc(wind_ms)) %>%
  select(-wind) %>%
  slice(1:20) %>%
  knitr::kable(digits = 2)
```

3. Для `nasaweather::atmos` найдите среднюю разницу по месяцам между температурой на поверхности земли и температурой воздуха в период с 1997 по 1999 год для широт в диапазоне (-10;10) и долготы в диапазоне (-90;90).

```{r}
names(atmos)
str(atmos)
head(atmos)
atmos %>%
  filter(
    lat  > -10 & lat  < 10,
    long > -90 & long < 90,
    year %in% 1997L:1999L
  ) %>%
  mutate(tempdiff = surftemp - temp) %>%
  group_by(month) %>%
  summarise(mean_tempdiff = mean(tempdiff)) %>%
  knitr::kable(digits = 2)
```

4. Для `nycflights13::flights` расположить компании по возрастанию медианной задержки рейсов. Узнать название компании с самой долгой медианной задержкой рейсов объединив с `nycflights13::airlines`.

```{r}
flights <- nycflights13::flights
airlines <- nycflights13::airlines
str(flights)
str(airlines)
delays <- flights %>%
  group_by(carrier) %>%
  summarise(median_dep_delay = median(dep_delay, na.rm = TRUE)) %>%
  left_join(airlines) %>%
  arrange(median_dep_delay)

knitr::kable(delays, digits = 2)  # Кажется, рейсы чаще вылетали раньше времени
slice(delays, n()) %>% pull(name) # Southwest Airlines Co.
```

5. Для `nycflights13::flights` посчитать среднюю задержку рейсов для каждого дня в году и сохранить в  `daily_delays`.

```{r}
str(flights)
daily_delays <- flights %>%
  group_by(month, day) %>%
  summarise(delay = mean(dep_delay, na.rm = TRUE))

knitr::kable(head(daily_delays, 10), digits = 2)
```

6. Для `nycflights13::weather` посчитать среднюю ежедневную температуру и сохранить в дф `mean_temp`.

```{r}
weather <- nycflights13::weather
str(weather)
mean_temp <- weather %>%
  group_by(month, day) %>%
  summarise(temp = mean(temp, na.rm = TRUE))

knitr::kable(head(mean_temp, 10), digits = 2)
```

7. Объединить `daily_delays` и `mean_temp` и визуализировать зависимость средней задержки от средней температуры (можно использовать ggplot2, либо базовую графику R).

```{r}
delay_temp <- daily_delays %>%
  inner_join(mean_temp)
knitr::kable(head(delay_temp, 10), digits = 2)

ggplot2::ggplot(
  data = delay_temp,
  ggplot2::aes(x = temp, y = delay)
) +
  ggplot2::geom_point()
```