---
title: "hw_3_3"
author: "Бикмаев Руслан"
date: "10 10 2019"
output: html_document
---

```{r setup, include=FALSE}
knitr::opts_chunk$set(echo = TRUE)
if(!require('pacman')) install.packages('pacman')
pacman::p_load(data.table, microbenchmark)
```
## ДЗ 3.3

Для упражнения используются  данные so.csv, прекрепленные к материалам урока

1. Загрузите данные.
2. Выберете столбцы с никнеймами  и с цитируемым (V1, V5).
3. Присвойте колонкам понятные заголовки.
4. В случае лимита мощности домашнего компа, ДЗ можно сделать на выборке из таблицы, скажем 2000 строк.
5. Сделайте преобразование в широкий формат, в качестве заголовков колонок должны стоять никнеймы из V5 пользователей, каждая колонка содержать никнеймы, кем он процитирован.
6*. Для измерения влияния ключей и индексов создайте  глубокие копии таблицы, в одной из копий присвойте ключи, у второй индекс 1-му столбцу. Количество строк, на ваш взгляд необходимое для замеров и примерно соответствующее мощности компа. Измерьте влияние индексов и ключей на перевод таблицы в широкий формат.

```{r}

so <- fread('so.csv', encoding = 'UTF-8')
so_long <- copy(so)
so_long <- so_long[, .(from = V1, quote_from = V5)]
so_long
# all.equal(so_long$quote_from, so$V5)
so[, lapply(.SD, uniqueN)] # 6234 уникальных процитированных пользователей???
rm(so)

# ?Что здесь творится?
so_long[, .(.N, charlen = nchar(quote_from)), by = quote_from][
  order(-charlen)
]
summary(nchar(so_long[quote_from != '', quote_from]))

# Кажется, среди имен процитированных пользователей есть фрагменты текста
so_long[, .(.N, charlen = nchar(quote_from)), by = quote_from][
  order(-charlen)
][
  charlen > 10
][1:50]

# Попытка почистить переменную от фрагментов текста
# ?Могут ли цитировать авторов, которые не оставляли сообщений?
# ?Или в данном наборе не все сообщения, которые можно цитировать?
# Предположим, что все авторы есть в переменной "from"
so_long_clean <- copy(so_long)
# Забираем только посты с цитатами
# Где цитируемый пользователь — один из авторов сообщений
so_long_clean <- so_long_clean[(quote_from %chin% from) & (from != '')]
summary(nchar(so_long_clean[quote_from != '', quote_from]))
# Так лучше

rm(so_long)
```

```{r eval=FALSE, include=FALSE}
# Черновик
# Тренировка
df <- data.table(
  x = rep(LETTERS[1:6], 2),
  y = c(NA, LETTERS[1:5], LETTERS[5:1], NA)
)
df

dcast(df, x ~ y)                  # Нет
dcast(df, x ~ y, value.var = 'x') # Да
dcast(df, . ~ y, value.var = 'x') # Нет
rm(df)
```

```{r}
so_long_clean[quote_from == '', quote_from := NA]

so_wide <- dcast(
  so_long_clean,
  from ~ quote_from,
  value.var = 'from',
  fun.aggregate = function(x) max(x, na.rm = TRUE)
)
so_wide[1:20, 1:7]

# Посмотрим на самых цитируемых авторах
most_quoted <- so_long_clean[
  !is.na(quote_from), .N, by = quote_from][
    order(-N)
  ][
    1:40,
    quote_from
  ]
so_wide[from %chin% most_quoted, -c('NA')][1:40, 1:5] # Без столбца NA
# Похоже на правду
```

```{r}
so_key <- copy(so_long_clean)
setkey(so_key, from)

so_index <- copy(so_long_clean)
setindex(so_index, from)

spread_names <- function(dt) {
  dcast(
    dt,
    from ~ quote_from,
    value.var = 'from',
    fun.aggregate = function(x) max(x, na.rm = TRUE)
  )
}

microbenchmark(
  key   = spread_names(so_key),
  index = spread_names(so_index),
  times = 100L
)
# key быстрее
```



Желательно сдать домашнее задание до 23:59 13.10.2019 г.

**Задание считается выполненным, когда:**

 * Домашняя работа сдана (1 балл)
 * Измерения проведены корректно, описание подробное (1 балл)
 * Код оформлен согласно рекомендациям tidyverse (1 балл)
 * Произведено преобразование в широкий формат (1 балла)
 

**Дополнительные баллы:**

* Произведено измерение влияния ключей и индексов (1 балл)
 
**Минимальное количество баллов для зачета - 4**

