---
title: "ДЗ 4.1. ggplot-1"
author: "Катин Алексей"
date: "10 22 2019"
output: html_document
---

```{r setup, include=FALSE, message=FALSE, warning=FALSE}
knitr::opts_chunk$set(echo = TRUE)
if(!require('pacman')) install.packages('pacman')
pacman::p_load(
  tidyverse,
  RColorBrewer,
  gapminder,
  ggplot2movies,
  carData,
  Hmisc
)
```

1. Используя кроссплот отобразить зависимость petal length от sepal length для `iris`, выделив разные виды (species) отдельным цветом и значком. Цвета подобрать из палитр, которая подходит как для дальтоников, так и отличима при черно-белой печати. 
Ресурсы: http://colorbrewer2.org,
http://www.sthda.com/english/wiki/ggplot2-colors-how-to-change-colors-automatically-and-manually

```{r}
# display.brewer.all(3, type = 'qual', colorblindFriendly = TRUE)
# http://colorbrewer2.org/#type=qualitative&scheme=Set2&n=3
# each of the palettes is both colorblind-friendly and print-friendly
# brewer.pal(3, 'Dark2')
pals <- brewer.pal.info %>%
  rownames_to_column('name') %>%
  filter(category == 'qual' & colorblind) %>%
  # slice(1) %>%
  pull(name)

ggplot(
  iris,
  aes(
    x = Sepal.Length,
    y = Petal.Length,
    colour = Species,
    shape  = Species
  )
) +
  geom_point(position = 'jitter') +
  theme_minimal() +
  scale_colour_brewer(palette = pals[1])
```

2. Изобразить распределение sepal length для `iris`, выделив разные виды (species) отдельным цветом, добавив прозрачности, чтобы их можно было видеть друг за другом. Выберите другую палитру тоже для дальтоников.
https://ggplot2.tidyverse.org/reference/geom_density.html

```{r}
ggplot(iris, aes(x = Sepal.Length, fill = Species)) +
  geom_density(alpha = .5) +
  theme_minimal() +
  scale_fill_brewer(palette = pals[2])
```

3. Для `gapminder` (установить пакет) узнать и визуализировать изменение по годам медианы продолжительности жизни (lifeExp), выделив отдельным цветом и разным видом линий временные ряды для каждого континента (continent). Выберите другую палитру на ваш вкус.
https://ggplot2.tidyverse.org/reference/aes_linetype_size_shape.html

```{r}
str(gapminder)
gapminder::continent_colors
gapminder %>%
  group_by(year, continent) %>%
  summarise(medLifeExp = median(lifeExp, na.rm = TRUE)) %>%
  ungroup() %>%
  ggplot(
    aes(
      x = year,
      y = medLifeExp,
      colour = continent,
      linetype = continent
    )
  ) +
  geom_line(lwd = 1) +
  theme_minimal() +
  scale_colour_manual(values = continent_colors)
```

4. Для пакета `ggplot2movies` (установить пакет) визуализировать как барчарт динамику изменения среднегодового бюджета на фильм.

```{r}
ggplot2movies::movies %>%
  group_by(year) %>%
  summarise(avg_budget = mean(budget, na.rm = TRUE)) %>%
  filter(year >= 1970) %>% # Иначе слишком много значений
  mutate(year = factor(year)) %>%
  ggplot(aes(x = year, y = avg_budget)) +
  geom_col(width = .7, fill = 'darkgrey') +
  scale_y_continuous(labels = scales::comma) +
  theme_minimal() +
  theme(axis.text.x = element_text(angle = 90))
```

5. Для `gapminder` узнать и визуализировать минимальный и максимальные ВВП (gdpPercap) для каждого континента (continent), визуализировать в виде барчарта, выделив отдельным цветом минимальный и максимальный. Выберите другую палитру на ваш вкус.

```{r}
gapminder %>%
  filter(year == last(unique(year))) %>% # Сравниваем ВВП для одного периода
  group_by(continent) %>%
  summarise(
    min = min(gdpPercap, na.rm = TRUE),
    max = max(gdpPercap, na.rm = TRUE)
  ) %>%
  gather('rank', 'gdp', -continent, factor_key = TRUE) %>%
  ggplot(aes(x = continent, y = gdp, fill = rank)) +
  geom_col(
    position = position_dodge2(
      width = .9, padding = .1
    )
  ) +
  scale_y_continuous('GDP per capita') +
  scale_fill_brewer('Rank', palette = pals[2]) +
  theme_minimal()
```

6. Для данных `carData::Salaries` в свободной форме
а) выяснить есть ли различия в зарплатах женщин и мужчин в зависимости от должности (ранга)
б) показать как зарплата зависит от количества лет после получения степени, в зависимости от дисциплины.

```{r}
str(Salaries)
summary(Salaries)
# https://academia.stackexchange.com/a/2537 for university hierarchy
salaries <- as_tibble(mutate(Salaries, rank = factor(rank, ordered = TRUE)))
head(salaries$rank)

# a)
ggplot(salaries, aes(x = rank, y = salary, colour = sex)) +
  geom_jitter(alpha = .5, position = position_jitterdodge(jitter.width = .2)) +
  scale_colour_brewer(palette = pals[3]) +
  stat_summary(
    mapping = aes(group = sex),
    fun.y = median,
    geom = 'point',
    shape = 18,
    size = 3,
    position = position_dodge(width = .2)
  ) +
  stat_summary(
    mapping = aes(group = sex),
    fun.data = median_hilow,
    geom = 'errorbar',
    width = .2,
    lwd = 1,
    position = 'dodge'
  ) +
  theme_minimal()

# b)
ggplot(
  salaries,
  aes(x = yrs.since.phd, y = salary, colour = discipline)
) +
  geom_jitter() +
  stat_smooth(span = .8) +
  scale_x_continuous('Years since PhD') +
  scale_colour_brewer(palette = pals[3]) +
  theme_minimal()
```