---
title: "ДЗ 4.2. ggplot-2"
author: "Катин Алексей"
date: "10 24 2019"
output: html_document
---

```{r setup, include=FALSE, message=FALSE, warning=FALSE}
knitr::opts_chunk$set(echo = TRUE)
if(!require('pacman')) install.packages('pacman')
pacman::p_load(
  tidyverse,
  RColorBrewer,
  gapminder,
  ggplot2movies,
  carData,
  Hmisc,
  reshape2,
  readr
)
```

1. Для `ggplot2movies::movies` визуализировать количество голосов (votes) относительно длины фильмы (length) с фасетированием по годам (year). Добавить линии тренда без доверительного интервала. Использовать логарифмические шкалы. https://ggplot2.tidyverse.org/reference/scale_continuous.html

```{r}
ggplot(movies, aes(x = length, y = votes)) +
  geom_jitter(alpha = .2, width = .5) +
  scale_y_continuous(trans = 'log10') +
  scale_x_continuous(trans = 'log10') +
  stat_smooth(method = 'lm', se = FALSE) +
  facet_wrap(~ year)

# Жуть и мрак
```

2. Для `gapminder::gapminder` визуализировать кроссплот между ВВП (gdpPercap) и средней продолжительностью жизни (LieExp) для каждого континента (continent). Использовать логарифмическую ось для ВВП. Добавить линию тренда с доверительным интервалом c функцией на ваш выбор (lm, loess, spline).

```{r}
ggplot(gapminder, aes(x = gdpPercap, y = lifeExp)) +
  geom_point(alpha = .2) +
  scale_x_log10('GDP per capita') +
  scale_y_continuous('Life Expectancy, years') +
  stat_smooth(method = 'lm', colour = 'red', fullrange = TRUE, alpha = .6) +
  facet_wrap(~ continent)
```

3. Для данных `carData::Salaries` показать как зарплата (salary) зависит от количества лет после получения степени (yrs.since.phd), в зависимости от пола (цветом) и фасетировать по должности (rank) и дисциплине (discipline)

```{r}
ggplot(Salaries, aes(x = yrs.since.phd, y = salary, colour = sex)) +
  geom_point(alpha = .6) +
  facet_grid(rank ~ discipline)
```

4. Для `gapminder::gapminder` для всех континентов кроме океании визуализировать в виде линии временной ряд (year) средней продолжительности жизни (lifeExp). Фасетировать по континентам. Использовать цвета для линий каждой страны, которые находятся в `gapminder::country_colors`. Не забыть, что для линии нужно иногда указывать руками group. https://ggplot2.tidyverse.org/reference/aes_group_order.html, 
https://ggplot2.tidyverse.org/reference/scale_manual.html

```{r}
gapminder %>%
  filter(continent != 'Oceania') %>%
  ggplot(
    aes(
      x = as.Date(as.character(year), format = '%Y'),
      y = lifeExp,
      colour = country
    )
  ) +
  geom_line(show.legend = FALSE) +
  scale_x_date('Year') +
  scale_colour_manual(values = country_colors) +
  facet_wrap(~ continent)
```

5. Для продвинутых: воспроизвести график, данные здесь: https://raw.githubusercontent.com/kjhealy/assault-deaths/master/data/oecd-assault-series-per-100k-standardized-to-2015.csv 

```{r, echo=FALSE}
# Define variable containing url
url <- "https://www.kieranhealy.org/files/misc/assault-deaths-oecd-ts-1960-2015.png"
```
<center><img src="`r url`"></center>

```{r message=FALSE}
assault <- read_csv('https://raw.githubusercontent.com/kjhealy/assault-deaths/master/data/oecd-assault-series-per-100k-standardized-to-2015.csv')
dim(assault)
str(assault)
names(assault)
sum(complete.cases(assault))

assault <- assault %>%
  filter(!(Country %in% c('Estonia', 'Mexico'))) %>%
  gather(key = 'year', value = 'deaths', -Country, na.rm = TRUE) %>%
  mutate(year = as.integer(year))
str(assault)

# Что за страны, опережающие США?
filter(assault, Country != 'United States' & deaths >= 4) # %>% View
# Что это вообще за 23 страны???

assault2 <- assault %>%
  group_by(Country) %>%
  filter(
    Country == 'United States' |
      (max(deaths) <= 4.2 & min(deaths) > 0 & min(year) <= 1985L)
  ) %>%
  ungroup()

ggplot(
  assault2,
  aes(
    x = year,
    y = deaths,
    colour = Country != 'United States',
    fill   = Country != 'United States',
    group  = Country
  )
) +
  geom_jitter(size = 2, width = .1) +
  scale_x_continuous('Year') +
  scale_y_continuous(
    'Assault Deaths per 100,000 population',
    breaks = seq(0, 10, 2)
  ) +
  scale_colour_manual(
    name = NULL,
    values = c('#D55E00', '#0072B2'),
    labels = c(
      'United States',
      sprintf('%d other OECD Countries', n_distinct(assault2$Country) - 1)
    ),
    aesthetics = c('colour', 'fill')
  ) +
  stat_smooth(lwd = 2) +
  ggtitle(
    'Assault Death Rates in the OECD, 1960-2015'
  ) +
  labs(caption = 'Data: OECD. Excludes Estonia and Mexico') +
  theme_bw() +
  theme(
    legend.position = 'top',
    plot.caption = element_text(colour = '#8E8E8E', size = 8)
  )
```