---
title: "hw_4_3"
author: "Бикмаев Руслан"
date: "07 11 2019"
output: html_document
---

```{r setup, include=FALSE}
knitr::opts_chunk$set(echo = TRUE)
```

## ДЗ 4.3

 Для упражнения используются материалы и код предыдущего занятия.
1.Дополните данные, использованные в прошлом занятии столбцом с датами (без времени) и создайте анимированную визуализацию с проигрыванием движения по временному ряду как в примере на занятии  и с отображением уровня разговорчивости в каждый час (или 2-х, 3-х часовой отрезок) .
(помечен в комментариях, как  "# пример для ДЗ" в файле "code.R" с материалами урока ) 
Способ визуализации уровня уровня болтливости и привязки ко времени суток выбирите самостоятельно. 
Можно выбрать ограниченную выборку по времени, на которой наглядно видно изменчивость данного параметра.
2.К  заданию приложите датасет с преобразованными данными.csv, содержащими колонки:
"user", "date", "H", "count_W" 

Желательно сдать домашнее задание до 23:59 10.11.2019 г.

**Задание считается выполненным, когда:**
 * Домашняя работа сдана (1 балл)
 * Измерения проведены корректно, описание подробное (1 балл)
 * Код оформлен согласно рекомендациям tidyverse (1 балл)
 * Графики запускаются, отражают оговоренную в задаче взаимосвязь (2 балла)
 

**Минимальное количество баллов для зачета - 5**

### 1. Подготовка данных

```{r message=FALSE, results='hide'}
if(!require('pacman')) install.packages('pacman')
pacman::p_load(
  data.table,
  lubridate,
  ggplot2,
  stringr,
  colorspace,
  plotly
)
```

```{r message=FALSE}
if (!exists('so')) {
  so <- fread('so.csv', encoding = 'UTF-8')
  so_ind <- copy(so) 
}

setnames(
  so,
  c('user', 'usid', 'postid', 'date', 'quoter', 'text', 'url', 'id', 'smth')
)

so[, c('smth') := NULL]
str(so)

so[, created := as.POSIXct(
    date,
    tz = 'UTC',
    format = ' %a %b %d, %Y %I:%M %p '
  )
]

so <- so[!is.na(created)]
so_cl <- copy(so)
# so <- copy(so_cl)

# Ограничение выборки по датам ближе к концу охваченного периода, но не в 2018
so <- so[year(created) > 2015 & year(created) < 2018]

so[, H := {
  # Округлим даты при помощи lubridate
  h = floor_date(created, unit = '2 hours')
  # Другой вариант: as.numeric(format(created, '%H'))
  h = hour(h)
  }
]

so[, date    := date(floor_date(created, unit = '3 months'))][
  ,  date_ch := format(date, format = '%B %Y')
  # Человеческое название периода
]

setkey(so, user)
# Отбор пользователей, активных в течение всего выбранного периода
# С наибольшим количеством сообщений
so <- so[user %chin% so[, .(
  .N,
  first = min(created), last = max(created)
), by = user][
  first <= ymd("2016-01-31") & last >= ymd("2017-10-31")
][
  order(-N)
][
  1:5, user
]]

so[, .(first_post = min(created),
       last_post  = max(created)),
   by = user]

so[, nwords := stringr::str_count(text, "\\w+")]

# Небольшая сводная статистика
so[, .(
  sum    = sum(nwords),
  mean   = mean(nwords),
  median = median(nwords),
  nposts = .N
),
by = user
]
```


### 2. Агрегирование

```{r}
if (!exists("so_mod")) {
  if (file.exists("so_mod.csv")) {
    so_mod <- fread("so_mod.csv", encoding = "UTF-8")
  } else {
    so_sum <- so[,
      .(
        n_words = median(nwords, na.rm = TRUE),
        .N
      ),
      keyby = .(user, date, date_ch, H)
    ]

    so_total <- so_sum[,
      .(total_words = sum(n_words)),
      by = .(user, date)
    ]

    so_sum <- so_total[so_sum]
    rm(so_total)
    so_sum[, count_W := n_words / total_words]
    setkey(so_sum, NULL)

    so_mod <- so_sum[, .(user, date, H, count_W)]
  }
}

if (!file.exists('so_mod.csv')) fwrite(so_mod, file = 'so_mod.csv')
```

### 3. Изображение

```{r}
p <- ggplot(
  so_mod,
  aes(
    x = H,
    y = count_W,
    colour = factor(user)
  )) +
  geom_line(
    aes(
      frame = date,
      ids = H
    ),
    lwd = 2,
    show.legend = FALSE) +
  scale_x_continuous(
    'Время суток',
    breaks = seq(0, 22, 2),
    minor_breaks = NULL,
    limits = c(0, 22),
    expand = c(.01, .01),
    labels = function(x) sprintf('%d–%d', x, x + 2)
  ) +
  scale_y_continuous(
    '% от всех слов',
    labels = function(x) scales::percent(x, accuracy = 1)
  ) +
  scale_colour_discrete_qualitative(
    name = 'Пользователь',
    palette = 'Dynamic'
  ) +
  facet_wrap(~ user, ncol = 1) +
  theme_light() +
  ggtitle('ТОП-5 пользователей: активность по времени суток')
```

```{r}
ggplotly(p, width = 600, height = 600, autosize = FALSE) %>%
  animation_slider(
    currentvalue = list(prefix = 'Период: ')
  ) %>%
  animation_opts(frame = 2500, easing = 'elastic', redraw = TRUE) %>%
  layout(showlegend = FALSE)
```

Итого, у меня не получается в полной мере управлять внешним видом анимированного графика, который генерируется с помощью `plotly`. В частности не получилось:

- увеличить отступы между осями и названиями осей;
- изменить значений подписей осей (даты);
- изменить угол поворота подписей оси x;
- изменить префикс в отображении текущего периода (currentvalue).

Инструкции к пакету `plotly` не помогли прояснить ситуацию. Надеюсь получить Ваш комментарий.