---
title: "Howework 5_1"
author: "Andrej Pawluczenko"
date: '24 ноября 2019 г '
output: html_document
---

```{r setup, include=FALSE}
knitr::opts_chunk$set(echo = TRUE)
```

*Установка и загрузка библиотек:*

```{r packages_load, message=FALSE, warning=FALSE}
if(!require('pacman')) install.packages('pacman')
pacman::p_load(
  checkpoint,
  tidyverse,
  forcats,
  stringr,
  readr,
  dlookr,
  tree,
  rpart,
  rpart.plot,
  rattle
)

# checkpoint('2019-11-24')
```



## Данные

### Общая информация

В качестве учебного примера мы используем [набор](http://archive.ics.uci.edu/ml/datasets/Bank+Marketing) данных по банковскому телемаркетингу, предоставленные одним из португальских банков в 2012 г.

Одна из причин выбора данных — их близость к нашей привычной социо-гуманиторной сфере (сюда относятся и отношения с клиентами), другая — большая популярность набора: так в случае непредвиденных осложнений мы скорее найдем помощь в интернете.

*Скачивание данных:*

```{r data_download}
if (!file.exists('data/bank-additional-full.csv')) {
  if (!file.exists('data/bank-additional.zip')) {
    if (!dir.exists('data')) dir.create('data')
    download.file(
      'http://archive.ics.uci.edu/ml/machine-learning-databases/00222/bank-additional.zip',
      destfile = 'data/bank-additional.zip'
    )
  }
  unzip(
    'data/bank-additional.zip',
    files = c(
      'bank-additional/bank-additional-full.csv',
      'bank-additional/bank-additional-names.txt'
    ),
    exdir = 'data',
    junkpaths = TRUE
  )
}
```

### Описание

Набор данных создан для задач классификации. Каждое наблюдение описывает один сеанс переговоров с клиентом. Зависимая переменная `y` — открыл ли срочный депозитный вклад в банке. Признаковое пространство данных содержит информацию о времени разговора, экономические и демографические характеристики клиента, а так же (в расширенном наборе данных) несколько важных экономических индексов по стране на момент разговора. Полное описание переменных можно посмотреть на [странице](http://archive.ics.uci.edu/ml/datasets/Bank+Marketing) набора на сайте Калифорнийского университета в Ирвайне или в файле `data/bank-additional-names.txt`.

### Предобработка и разведочный анализ

Методом проб и ошибок установлено, что csv-файл содержит редкое сочетание разделителя — точки с запятой и разделителя дробной части — точки.

*Чтение данных и просмотр:*

```{r data_load, message=FALSE}
data <- read_delim(
  'data/bank-additional-full.csv',
  delim = ';',
  locale = locale(decimal_mark = '.')
)
glimpse(data)
summary(data)
```

#### Предобработка

Согласно описанию данных, все переменные с буквенными данными — категории (факторы), причем некоторые (например, образование, для прочих это не принципиально) —упорядоченные. Использование категорий может быть важным для дальнейшего анализа и визуализации. Также в переменной `pdays` (количество дней, прошедших со  дня предыдущего разговора с клиентом) пропущенное значение (точнее, неприменимое к данным наблюдениям) закодировано как 999. Также говорится, что переменную `duration` (продолжительность разговора в секундах) лучше исключить из анализа, так как она слишком сильно влияет на зависимую переменную при значении равном 0.

*Перекодировка переменных:*

```{r data_preprocess}
data <- data %>%
  mutate(
    education_info = if_else(
      education == 'unknown',
      'unknown',
      'known'
    )
  ) %>%
  mutate(
    education = if_else(
      education != 'unknown',
      education,
      NA_character_
      # Иначе ошибка: несовпадение классов
    )
  ) %>%
  # 999 means client was not previously contacted
  # распространенная метка для пропущенных значений, например, в SPSS
  # i.e. previous == 0 & poutcome == "nonexistent"
  # see: tapply(data$pdays, data$poutcome, mean)
  mutate(
    pdays = if_else(
      pdays == 999,
      NaN,
      pdays
    )
  ) %>%
  mutate_if(is.character, as.factor) %>%
  mutate(
    education = factor(
      education,
      ordered = TRUE,
      levels = c(
        'illiterate',
        'basic.4y',
        'basic.6y',
        'basic.9y',
        'high.school',
        'professional.course',
        'university.degree'
      )
    )
  ) %>%
  # this input should only be included for benchmark purposes
  # and should be discarded if
  # the intention is to have a realistic predictive model
  select(-duration)
```

Таким образом, мы создали пропущенные значения там, где их не было. Однако пропущенная информация содержится в других переменных, что хорошо именно для классификации методом деревьев.

#### Поиск выбросов

С помощью пакета `dlookr` найдем переменные с выбросами:

```{r data_outlier}
dlookr::describe(data)

dlookr::find_outliers(data, rate = TRUE, index = FALSE)
```

Что делать с выбросами в перечисленных переменных:

* `age` (возраст клиента):
    + **Возможная причина:** нормальная ситуация для данных, где представлены один или несколькр долгожителей;
    + **Решение:** оставить;
* `campaign` (количество контактов с клиентом в рамках текущей телемаркетинговой кампании), `pdays` (Количество дней с последних переговоров с клиентом в рамках *предыдущей* кампании), `previous` (количество контактов с данным клиентом *до* настоящей кампании):
    + **Возможная причина:** есть какое-то количество клиентов с аномально большим количеством контактов; скорее всего, ничего особенного в этом нет;
    + **Решение:** проверить влияние на зависимую переменную.

Проверка влияния выбросов на зависимую переменную (в соответствии с [инструкцией](https://cran.r-project.org/web/packages/dlookr/vignettes/EDA.html) по пакету `dlookr`):

```{r data_outlier_inflence}
dlookr::relate(data_target, campaign)
dlookr::relate(data_target, pdays)
dlookr::relate(data_target, previous)

rm(data_target)
```

Сопоставление числовых данных со значением зависимой переменной, как и диапазон значений самих переменных, показывают, что удаления выбросов, скорее всего, не требуется.

## Анализ

**Разбиение на тренироволчный и тестовый наборы (2 к 1):**

```{r analysis_split}
n <- nrow(data)

set.seed(1111)
test  <- sample(1:n, n / 3)
train <- -test
```