---
title: "otus_19.11.19"
author: "Oksana Laputskaya"
date: '19 ноября 2019 г '
output: html_document
---
###Практика очистки данных для последующего построения модели
```{r}
Data<-read.csv("train_data_52504_072d1f-52504-27eb3e.csv")
summary(Data)

#Обратите внимание на разброс данных переменной Item_Outlet_Sales
```
```{r}
nrows <- nrow(Data)
ncomplete <- sum(complete.cases(Data))
ncomplete
ncomplete/nrows
```

```{r}


library(ggplot2)
#Строим распределение зависимой переменной
pl1 <- ggplot(Data, aes(Item_Outlet_Sales))
pl1 + geom_density(fill = "red", alpha = "0.7")
```
```{r}
library(dplyr)
outlier <- Data %>% filter(Item_Outlet_Sales == 33333)
outlier
```

```{r}

Data <- Data %>% filter(Item_Outlet_Sales != 33333)

pl2 <- ggplot(Data, aes(Item_Outlet_Sales))
pl2 + geom_density(fill = "blue", alpha = "0.5")
```

```{r}
summary(Data$Item_Outlet_Sales)
```

```{r}
#with gsub replacing the levels with Regular or lowfat as required
Data$Item_Fat_Content <- gsub("LF", "lowfat",Data$Item_Fat_Content)
Data$Item_Fat_Content <- gsub("low fat", "lowfat",Data$Item_Fat_Content)
Data$Item_Fat_Content <- gsub("Low Fat", "lowfat",Data$Item_Fat_Content)
Data$Item_Fat_Content <- gsub("reg", "Regular",Data$Item_Fat_Content)
Data$Item_Fat_Content <- as.factor(Data$Item_Fat_Content)
summary(Data$Item_Fat_Content)
```
```{r}

#используем среднее для замены пропущенных значений в Item_Weight 
MeanItem_Weight <- mean(Data$Item_Weight[!is.na(Data$Item_Weight)])
Data$Item_Weight[is.na(Data$Item_Weight)] <- MeanItem_Weight
#используем линейную регрессию для замены нулей в Item_visibility
Data_1 <- Data %>% filter(Item_Visibility != 0)
visibility_model <- lm(Item_Visibility ~ Item_Weight + Item_Fat_Content +
                         Item_Type + Item_MRP + 
                         Outlet_Establishment_Year + Outlet_Size + 
                         Outlet_Location_Type + Item_Outlet_Sales,
                         data = Data_1)
Data$Item_Visibility[Data$Item_Visibility == 0] <- 
  predict(visibility_model,newdata = Data[Data$Item_Visibility == 0,])

```

```{r}
summary(Data)#данные готовы для анализа

```
###Пакеты для предобработки данных

1.mice

```{r}
set.seed(1)
dataset <- data.frame(var1=rnorm(20,0,1), var2=rnorm(20,5,1))
    dataset[c(2,5,7,10),1] <- NA
    dataset[c(4,8,19),2] <- NA
    summary(dataset)
    pacman::p_load(mice)
    require(mice)
    dataset2 <- mice(dataset)
    dataset2<-complete(dataset2)
    summary(dataset2)
```
2. dlookr

*изучаем выбросы данных

```{r}
pacman::p_load(ISLR, dlookr)
carseats <- ISLR::Carseats
carseats[sample(seq(NROW(carseats)), 20), "Income"] <- NA
carseats[sample(seq(NROW(carseats)), 5), "Urban"] <- NA
library(dlookr)
find_outliers(carseats)

find_outliers(carseats, index = FALSE)

find_outliers(carseats, rate = TRUE)

```

```{r}

library(dplyr)
library(nycflights13)
# Perform simple data quality diagnosis of variables with outliers.
nycflights13::flights %>%
  select(find_outliers(.)) %>%
  diagnose()

```

*строим графики выбросов данных

```{r}
library(nycflights13)
flights %>%
  plot_outlier(diagnose_outlier(flights) %>% 
                 filter(outliers_ratio >= 0.5) %>% 
                 select(variables) %>% 
                 unlist())
```





###Решение задачи классификации

Загрузим данные из приложенного файла
```{r}
pacman::p_load(ISLR, tree)
library(ISLR)
library(tree)

head(Carseats)

attach(Carseats)
str(Carseats)

```

```{r}
summary(Sales)

High = ifelse(Sales >= 8, "Yes", "No")

Carseats = Carseats[, -1] 
Carseats = data.frame(Carseats, High) 
```
 
Посмотрим обновленный датасет: 
 
```{r}
str(Carseats)
n = nrow(Carseats)
test = sample(1:n, n/3)
train = -test

```

```{r}
training_set = Carseats[train, ]
testing_set = Carseats[test, ]

tree_model = tree(High~., training_set)
plot(tree_model)
text(tree_model)
tree_pred = predict(tree_model, testing_set, type="class")
mean(tree_pred != High[test])
```

```{r}

cv_tree = cv.tree(tree_model, FUN=prune.misclass)
plot(cv_tree$size, cv_tree$dev, type="b")
```

```{r}
prune_model = prune.misclass(tree_model, best=6)
plot(prune_model)
text(prune_model)
print(prune_model)
```

```{r}
tree_pred1 = predict(prune_model, testing_set, type="class")
mean(tree_pred1 != High[test])
```
Задание:Напишите функцию, которая будет вычислять меру f1

```{r}
# Было бы удобнее Yes на месте No и наоборот
(tab <- table(testing_set$High, tree_pred1))

(F1 <- 2 * tab[2,2] / (2 * tab[2,2] + tab[1,2] + tab[2,1]))
```

###Еще пакеты для визуализации деревьев

```{r}
pacman::p_load(party, rpart, rpart.plot, rattle)
library(party)
ct = ctree(High~., training_set)
plot(ct)
```

```{r}
library(rpart)
library(rpart.plot)
rp = rpart(High~., training_set)
prp(rp)
```
```{r}
library(rattle)
fancyRpartPlot(rp)
```

